【裁判字號】    90,易,2141
【裁判日期】    900802
【裁判案由】    家庭暴力防治法
【裁判全文】
臺灣臺中地方法院刑事判決                          九十年度易字第二一四一號
    公  訴  人  台灣台中地方法院檢察署檢察官
    被      告  甲○○
右列被告因家庭暴力之恐嚇案件，經檢察官提起公訴（九十年度偵字第一一一二一號
），本院判決如左：
    主  文
甲○○違反法院依家庭暴力防治法第十三條所為禁止對於被害人丙○○實施家庭暴力
行為之民事通常保護令，處拘役伍拾日，如易科罰金，以佰元折算壹日。
    事  實
一、甲○○係丙○○之兒子，二人具有家庭暴力防治法第三條第三款之家庭成員關係
    。然甲○○於民國八十九年十二月二十六日晚上十時許，在台中縣潭子鄉栗林村
    祥和新莊八十四號住處，對丙○○實施精神上之不法毀損及騷擾行為，經丙○○
    聲請本院於九十年一月三十一日，核發九十年度家護字第三四號民事通常保護令
    ，諭令甲○○不得對丙○○實施身體或精神上不法侵害之行為，並不得直接或間
    接對於丙○○為騷擾行為，該保護令之有效期間為八月。詎甲○○竟仍拒絕遵守
    該保護令，於保護令有效期間內之九十年六月二十二日凌晨二時二十八分許，在
    台中縣潭子鄉栗林村祥和新莊八十四號住處，仍飲酒鬧事明知故犯，經丙○○以
    電話佯稱要報警，甲○○為證明其仍神智清醒，遂自行撥打電話與派出所稱有家
    庭暴力案件發生，經台中縣警察局豐原分局潭北派出所警員乙○○到場處理，並
    要將甲○○帶回警局製作筆錄時，甲○○竟回頭對丙○○恫嚇稱：「如果妳亂講
    話，我就讓你死」之語，致生危害於丙○○之安全，而為法院禁止甲○○對於丙○○實施精神上不法侵害之家庭暴力行為，而違反前開民事通常保護令。
二、案經台中縣警察局豐原分局報請臺灣臺中地方法院檢察署檢察官偵查起訴。
    理  由
一、訊據被告甲○○固直承於右開時地有飲酒，被害人丙○○並佯稱要以電話報警，
    伊遂自行報警等情不諱，惟矢口否認有何家庭暴力之恐嚇犯行，辯稱：當時伊只
    是說如果母親要報警，伊就自己報警即可，沒想到警察真的三分鐘就趕到，所以
    當時伊是自責地說「他媽的，自找麻煩」，並非真有恐嚇犯意云云。惟查，右開
    事實，迭據被害人丙○○於警訊及本院審理期間指訴綦詳，並經證人乙○○到庭
    具結證稱當伊欲帶被告及被害人返回警局瞭解時，確實耳聞被告回頭對被害人為
    右開恐嚇之詞，此外，復有警員乙○○所製作之職務報告書及本院九十年度家護
    字第三四號民事通常保護令各一份在卷可稽，且虎毒不食子，如非被告確實對被
    害人口出惡言，致使被害人深感恐懼，身為母親之被害人豈有胡亂指訴興訟之理
    ，且於本院審理時，亦深表希望被告被羈押，切勿再行騷擾之心願，益徵被害人
    丙○○之指訴並非子虛烏有，被告前開辯解顯無可採。本件事證業臻明確，被告
    犯行至堪認定。
二、核被告所為，係犯家庭暴力防治法第五十條第一款之違反法院禁止實施家庭暴力
    行為之民事通常保護令罪、刑法第三百零五條之恐嚇罪。被告以一行為觸犯數罪
    名，為想像競合犯，依刑法第五十五條規定，從一重之違反本院依家庭暴力防治
    法第十三條所為禁止實施家庭暴力行為之民事通常保護令罪處斷。爰審酌被告係
    被害人之兒子，不知賺錢奉養母親，使母親得以享受天倫之樂，反屢次喝酒，又
    口出惡言，使被害人不得不藉助法律規範將其繩之以法，惟被告並未施諸更深層
    之暴力，且又主動報警處理，良知未泯，暨考以被告前無不良素行，有台灣台中
    地方法院檢察署刑案資料查註紀錄表及台灣高等法院被告全國前案紀錄表各一紙
    附卷可參，及其犯罪動機、目的、手段、生活狀況、智識程度及犯後態度等一切
    情狀，量處如主文所示之刑，並諭知易科罰金之折算標準。
據上論斷，應依刑事訴訟法第二百九十九條第一項前段，家庭暴力防治法第五十條第
一款，刑法第十一條前段、第三百零五條、第五十五條、第四十一條第一項前段，罰
金罰鍰提高標準條例第一條前段、第二條，判決如主文。
中      華      民      國      九十      年      八    月        二    日
                                        法  官    賴  妙  雲
右正本證明與原本無異。
如不服本判決，應於送達後十日內向本院提出上訴狀（須附繕本），上訴於台灣高等
法院台中分院。
                                        書記官
中      華      民      國      九十      年      八    月        二    日
附錄論罪科刑法條
家庭暴力防治法第五十條第一款
違反法院依第十三條、第十五條所為之下列裁定者，為本法所稱之違反保護令罪，處
三年以下有期徒刑、拘役或科或併科新台幣十萬元以下罰金。
一、禁止實施家庭暴力行為。
刑法第三百零五條
以加害生命、身體、自由、名譽、財產之事恐嚇他人，致生危害於安全者，處二年以
下有期徒刑、拘役或三百元以下罰金。


司法院資訊處製作；財團法人民間司法改革基金會備份。
